【裁判字號】    92,訴,728
【裁判日期】    920829
【裁判案由】    毒品危害防制條例
【裁判全文】
臺灣彰化地方法院刑事判決                          九十二年度訴字第七二八號
    被      告  甲○○
右列被告因違反毒品危害防制條例案件，經檢察官提起公訴（九十二年度毒偵字第六
八二號、第九七六號、第一一八五號），本院判決如左：
        主  文
甲○○連續施用第一級毒品，累犯，處有期徒刑壹年。
        事  實
一、甲○○曾於民國八十七年八月間因贓物案件，經本院於八十八年八月二日判處有
    期徒刑四月確定；又於八十八年三月間因施用毒品案件，經高灣高等法院台中分
    院於八十八年十二月八日判處有期徒刑六月確定。前開二罪經高灣高等法院台中
    分院於九十年一月十七日定其應執行有期徒刑八月，並於九十年三月十六日易科
    罰金執行完畢。又於八十七年八月間及八十七年十一月間分別因施用毒品案件，
    經本院分別以八十七年度毒聲字第七三七號，及八十七年度毒聲字第二０六一號
    裁定送勒戒處所觀察、勒戒後，均認無繼續施用毒品之傾向，分別由台灣彰化地
    方法院檢察署檢察官於八十七年八月三十一日及八十七年十二月七日，以八十七
    年度偵字第七０八三號及八十七年偵字第一０五五六號為不起訴處分確定。再於
    八十八年三月間因施用第二級毒品甲基安非他命案件，經本院以八十八年度毒聲
    字第一二七九號裁定送強制戒治（業經交付保護管束期滿），並由台灣彰化地方
    法院檢察署檢察官提起公訴，由台灣高等法院台中分院於八十八年十二月八日判
    處有期徒刑六月確定。仍不知悔改，復基於施用第一級毒品之概括犯意，於九十
    二年二月十七日十時許起，至九十二年八月一日二十四時許止，連續在其位於彰
    化縣鹿港鎮○○里○○路○段四七七號住處，以將海洛因溶入水中，再以針筒注
    射之方式，約一星期一至三次，施用海洛因多次。嗣分別於九十二年二月二十日
    十四時三十分許，在彰化縣鹿港鎮○○里○○路○段四七五號、九十二年二月二
    十七日十一時許，在彰化縣鹿港鎮○○路○段二二０號二樓，及九十二年三月二
    十九日十一時許，在彰化縣鹿港鎮○○里○○路○段四七七號為警查獲，及於本
    院審理時自白，始查悉上情。
二、案經彰化縣警察局鹿港分局分別報請臺灣彰化地方法院檢察署檢察官偵查起訴。
        理  由
一、右揭犯罪事實，業據被告趙源圖分別於警訊中及本院審理時坦承不諱，且其被查
    獲後為警採集之尿液，分別送請彰化縣衛生局及詮昕科技股份有限公司檢驗及覆
    驗結果，分別呈嗎啡（海洛因施用入人體後，水解還原成嗎啡，再循嗎啡之代謝
    方式排出體外）及鴉片類陽性反應，有彰化縣衛生局九十二年三月三日煙檢字第
    九二０三七六號、九十二年三月十日煙檢字第九二０四一八號煙毒尿液檢驗成績
    書及詮昕科技股份有限公司九十二年四月二十九日報告編號00000000號
    、九十二年五月六日報告編號00000000號濫用藥物尿液檢驗報告各一紙
    在卷可按。足徵被告之自白堪以採信，本件事證明確，被告犯有施用毒品之犯行
    應堪認定。
二、又被告曾於八十七年八月間及八十七年十一月間分別因施用毒品案件，經本院分
    別以八十七年度毒聲字第七三七號，及八十七年度毒聲字第二０六一號裁定送勒
    戒處所觀察、勒戒後，均認無繼續施用毒品之傾向，分別由台灣彰化地方法院檢
    察署檢察官於八十七年八月三十一日及八十七年十二月七日，以八十七年度偵字
    第七０八三號及八十七年偵字第一０五五六號為不起訴處分確定。再於八十八年
    三月間因施用第二級毒品甲基安非他命案件，經本院以八十八年度毒聲字第一二
    七九號裁定送強制戒治（業經交付保護管束期滿），並由台灣彰化地方法院檢察
    署檢察官提起公訴，由台灣高等法院台中分院於八十八年十二月八日判處有期徒
    刑六月確定等情，有台灣高等法院被告全國前案紀錄表及臺灣彰化地方法院檢察
    署刑案資料查註紀錄表等資料在卷足憑，顯係於前案施用毒品經二次觀察、勒戒
    後，均認無繼續施用毒品之傾向，由檢察官為二次不起訴處分，再因施用毒品經
    強制戒治期滿後，五年內再犯本件施用毒品罪，應予依法論科。
三、核被告所為，係犯毒品危害防制條例第十條第一項之施用第一級毒品罪。被告持
    有第一級毒品之低度行為應為其施用之高度行為吸收，不另論罪，並予敘明。被
    告先後多次施用第一級毒品海洛因之犯行，時間緊接，所犯又係構成要件相同之
    罪名，顯係基於概括犯意反覆為之，為連續犯，應依刑法第五十六條之規定論以
    一罪，並加重其刑。另被告自白九十二年三月三十日至九十二年八月一日二十四
    時許止之施用第一級毒品海洛因犯行，雖未據起訴，惟與起訴有罪部分有連續犯
    之裁判上一罪關係，本院自得一併究審。又被告曾於八十七年八月間因贓物案件
    ，經本院於八十八年八月二日判處有期徒刑四月確定；又於八十八年三月間因施
    用毒品案件，經高灣高等法院台中分院於八十八年十二月八日判處有期徒刑六月
    確定。前開二罪經高灣高等法院台中分院於九十年一月十七日定其應執行有期徒
    刑八月，並於九十年三月十六日易科罰金執行完畢，有臺灣高等法院被告全國前
    案紀錄表及臺灣彰化地方法院檢察署刑案資料查註紀錄表等各一份在卷可按，其
    於有期徒刑執行完畢後，五年內再犯有期徒刑以上之本罪，為累犯，應依刑法第
    四十七條之規定遞加重其刑。爰審酌被告犯罪次數、施用之期間、動機、目的、
    方法、不知珍惜身體，犯罪所生危害，及犯後坦承犯行，態度良好等一切情狀，
    量處如主文所示之刑，以示懲處。
四、另公訴人認扣案之塑膠袋一個應予沒收云云。然被告甲○○堅決否認扣案之塑膠
    袋一個為其所有，辯稱：該塑膠袋是在一樓查扣，不是在伊的房間查到的等語。
    經查，上開塑膠袋雖係在被告住處查獲，然被告住處非僅其一人居住，且公訴人
    並未舉證證明上開塑膠袋確為被告所有，供犯罪所用之物。又上開塑膠袋亦非違
    禁物。綜上所述，既無法證明上開塑膠袋係被告所有，供犯罪所用之物，不得宣
    告沒收，併予敘明。
據上論斷，應依刑事訴訟法第二百九十九條第一項前段，毒品危害防制條例第十條第
一項，刑法第十一條前段、第五十六條、第四十七條，判決如主文。
本案經檢察官陳信宏到庭執行職務。
中      華      民      國      九十二     年    八    月     二十九    日
                                臺灣彰化地方法院刑事第一庭
                                    法      官  陳  秋  錦
右正本證明與原本無異。
如不服本判決，應於判決送達後十日內，向本院提出上訴狀（須附繕本）。
                                    法院書記官  于  淑  真
中      華      民      國      九十二     年    八    月     二十九    日
毒品危害防制條例第十條
施用第一級毒品者，處六月以上五年以下有期徒刑。
施用第二級毒品者，處三年以下有期徒刑。


司法院資訊處製作；財團法人民間司法改革基金會備份。
